【裁判字號】    99,交聲,1737
【裁判日期】    991224
【裁判案由】    違反道路交通管理處罰條例聲明異議
【裁判全文】
臺灣桃園地方法院刑事交通事件裁定    99年度交聲字第1737號
原處分機關  交通部公路總局新竹區監理所桃園監理站
異  議  人
即受處分人  潘進龍
上列異議人即受處分人因違反道路交通管理處罰條例案件，對於
交通部公路總局新竹區監理所桃園監理站於民國99年11月2 日以
桃監裁罰字第裁52-DB0000000號違反道路交通管理事件裁決書所
為之裁決處分（原舉發案號：桃園縣政府警察局桃警局交字第
DB0000000 號）不服，聲明異議，本院裁定如下：
    主  文
異議駁回。
    理  由
一、原處分意旨略以：異議人即受處分人潘進龍（下稱異議人）
    ）前於民國99年6 月17日因酒後駕車事件，經本院以99年度
    交聲字第954 號刑事交通事件裁定確定，經原處分機關裁處
    自99年9 月17日至100 年9 月16日止吊扣普通小型車駕駛執
    照在案。異議人於99年10月30日晚間7 時47分許，復駕駛車
    號L8-8630 號自用小客車，行經桃園縣蘆竹鄉○○○街上竹
    路口，經測得其呼氣所含酒精濃度達每公升0.43毫克，為桃
    園縣政府警察局蘆竹分局員警當場舉發，並填製桃園縣政府
    警察局桃警局交字第DB0000000 號舉發違反道路交通管理事
    件通知單，是原處分機關乃於99年11月2 日以桃監裁罰字第
    裁52-DB0000000號裁決書，認有「駕駛執照吊扣期間駕駛汽
    車，且酒精濃度超過標準」之違規事實，而依道路交通管理
    處罰條例第35條第3 項、第67條第2 項（裁決書漏引此條文
    ）之規定，裁處異議人吊銷（持有各級車類）駕駛執照，3
    年內不得考領駕駛執照。
二、異議意旨略以：本次臨檢時，異議人所駕駛者為自用小客車
    ，誠不應吊銷異議人職業聯結車駕照，如逕吊銷異議人職業
    聯結車駕照，3 年不得考領駕駛執照，將嚴重影響異議人家
    庭生計。為此，爰依法聲明異議。
三、按汽車駕駛人飲用酒類或其他類似物後其吐氣所含酒精濃度
    超過每公升0.25毫克或血液中酒精濃度超過百分之0.05以上
    者，不得駕車，道路交通安全規則第114 條第2 款定有明文
    。按汽車駕駛人，駕駛汽車經測試檢定有酒精濃度超過規定
    標準情形者，處1 萬5,000 元以上6 萬元以下罰鍰，並當場
    移置保管該汽車及吊扣其駕駛執照1 年；汽車駕駛人經依第
    1 項規定吊扣駕駛執照，並於吊扣期間再有第1 項情形者，
    處6 萬元罰鍰，並當場移置保管該汽車及吊銷其駕駛執照；
    汽車駕駛人，曾依第35條第3 項前段規定吊銷駕駛執照者，
    3 年內不得考領駕駛執照；汽車駕駛人，因違反本條例及道
    路交通安全規則之規定，受吊銷駕駛執照處分時，吊銷其持
    有各級車類之駕駛執照，道路交通管理處罰條例第35條第1
    項第1 款、第3 項前段、第67條第2 項前段、第68條第1 項
    分別定有明文。
四、經查：
  (一)查異議人之普通小型車駕照，因另案酒後駕車，遭原處分機
    關自99年9 月17日至100 年9 月16日止吊扣在案，有桃園縣
    政府警察局桃警局交字第DB0000000 號舉發違反道路交通管
    理事件通知單、交通部公路總局新局區監理所桃監裁罰字第
    裁52-DB0000000違反道路交通管理事件裁決書、本院99年度
    交聲字第954 號刑事交通事件裁定、桃園監理站汽車駕駛人
    螢幕列印單、汽車駕照基本資料單等資料在卷可按。異議人
    於99年10月30日晚間7 時47分許，復駕駛車號L8-8630 號自
    用小客車，行經桃園縣蘆竹鄉○○○街上竹路口，經測得其
    呼氣所含酒精濃度達每公升0.43毫克，為桃園縣政府警察局
    蘆竹分局員警當場舉發，並填製桃園縣政府警察局桃警局交
    字第DB0000000 號舉發違反道路交通管理事件通知單乙節，
    為異議人所不爭執，復有酒精濃度測試單、桃園縣政府警察
    局桃警局交字第DB0000000 號舉發違反道路交通管理事件通
    知單等資料在卷可稽，足徵異議人確有本件違規事實，殆無
    疑義。
  (二)異議人雖以前揭情詞置辯，然關於吊銷駕駛執照處分效力與
    執行方式之法令依據，應依據道路交通管理處罰條例第68條
    第1 項之規定。現行道路交通管理處罰條例第68條第1 項係
    於94年12月14日修正，並於95年2 月27日經行政院以院臺交
    字第0950082898號令發布定自95年3 月1 日施行。而94年12
    月14日修正前道路交通管理處罰條例第68條係規定：「汽車
    駕駛人因違反本條例及道路交通安全規則之規定，受『吊扣
    或吊銷』駕駛執照處分時，『吊扣或吊銷』其持有各級車類
    之駕駛執照。」，而94年12月14日修正、95年3 月1 日施行
    之道路交通管理處罰條例第68條規定則係：「汽車駕駛人，
    因違反本條例及道路交通安全規則之規定，受『吊銷』駕駛
    執照處分時，『吊銷』其持有各級車類之駕駛執照」（道路
    交通管理處罰條例第68條嗣另於99年5 月5 日復行修正公布
    ，然此次修正係將95年3 月1 日施行道路交通管理處罰條例
    第68條之規定改列第1 項，並增列第2 項。是現行道路交通
    管理處罰條例第68條第1 項之內容，核與95年3 月1 日施行
    道路交通管理處罰條例第68條之規定相同，附此敘明），其
    立法理由略以：「原條文將違法或違規駕駛人所持有各級車
    輛之駕駛執照一併吊扣或吊銷失之過酷，影響人民工作及生
    活過鉅，爰修正之」等語，有道路交通管理處罰條例第68條
    審查報告可資查考（見立法院公報第94卷第70期第135 頁至
    138 頁），是綜觀前開法條及修法說明，現行道路交通管理
    處罰條例第68條第1 項，既僅係將原有條文中之「吊扣或」
    3 字刪除，是於受「吊銷」駕駛執照處分時，仍應吊銷其持
    有各級車類之駕駛執照至為明確。
  (三)異議人前因駕駛汽車經測試檢定，酒精濃度超過規定標準，
    而遭原處分機關自99年9 月17日至100 年9 月16日止吊扣普
    通小型車駕駛執照等情，業如前述。惟異議人仍不思悔改，
    復於吊扣駕照期間，在上開時、地違規酒後駕駛普通小客車
    ，以致為警查獲，其本身之行為自亦有相當之可歸責性，是
    原處分機關依道路交通管理處罰條例第35條第3 項、第68條
    、第67條第3 項之規定，吊銷異議人所持有之各級駕駛執照
    ，並裁處3 年內不得考領駕駛執照，自屬於法有據，並無違
    誤。又本次之吊銷駕駛執照處分僅禁考3 年，於該期間屆滿
    後，異議人仍可再次透過考試取得駕駛執照，尚非完全禁止
    異議人據以工作生存之權利。
五、綜上所述，異議人於上開時、地駕駛車牌號碼L8-8630 號自
    用小客車，於前揭時、地有「駕駛執照吊扣期間駕駛汽車，
    且酒精濃度超過規定標準」之事實，堪以認定。原處分機關
    依道路交通管理處罰條例第35條第3 項、第67條第2 項之規
    定，就異議人前揭違規行為，裁處吊銷駕駛執照，3 年內不
    得考領駕駛執照，並依同條例第24條第1 項第2 款之規定，
    施以道路交通安全講習，核無違誤，本件聲明異議為無理由
    ，應予駁回。
據上論斷，依道路交通案件處理辦法第19條，裁定如主文。
中    華    民    國    99    年    12    月    24    日
                  交通法庭    法  官  廖珮伶
以上正本證明與原本無異。
如不服本裁定，應於裁定送達後5 日內向本院提出抗告狀。
                              書記官  劉家蕙
中    華    民    國    99    年    12    月    28    日

司法院資訊處製作；財團法人民間司法改革基金會備份。
